【裁判字號】    89,交上易,1862
【裁判日期】    890630
【裁判案由】    過失致死
【裁判全文】
臺灣高等法院臺中分院刑事判決                八十九年度交上易字第一八六二號
    上  訴  人
    即  被  告  丙○○
    選任辯護人  王通顯
右上訴人，因被告過失致死案件，不服臺灣臺中地方法院八十八年度交易字第六六六
號，中華民國八十九年六月三十日第一審判決（起訴案號：臺灣臺中地方法院檢察署
八十八年度偵字第二０四００號），提起上訴，本院判決如左：
    主    文
上訴駁回。
    事實及理由
一、本案經本院審理結果，認第一審判決以上訴人即被告（下稱被告）丙○○，因過
    失致人於死，處有期徒刑七月，其認事用法及量刑並無不當，應予維持，並引用
    第一審判決書記載之事實、證據及理由（如附件）。
二、上訴人即被告丙○○上訴意旨略稱：其當時雖要由臺中市○○街左轉美村路，但
    已停車，係被害人之機車自行撞上其汽車，其並無過失，兩次之鑑定無法令人信
    服，且依信賴原則，被告更無過失云云。惟查被告於八十八年八月三日駕駛汽車
    ，由臺中市○○街欲左轉美村路，而與施宜君所騎機車發生擦撞，致使施宜君因
    而受傷並死亡之事實，業據被害人施宜君之父親乙○○於偵審中指訴在卷，被告
    亦於原審初次訊問時坦承有過失之情事，且本件車禍經送請臺中市區車輛行車事
    故鑑定委員會鑑定，及臺灣省車輛行車事故覆議鑑定委員會覆議結果，均認被告
    有過失之情事，且係肇事主因，則被告空口辯稱其無過失云云，已難採取。
三、依臺中市○○○道路交通事故調查報告表所載，該存中街與美村路均係甚寬敞之
    馬路，肇事地點且係在被告車行方向未過美村路中心線之雙黃線之前，而依上開
    鑑定之結果，美村路係幹線道之情事，有該鑑定書可憑，並據證人即警員盧勁軍
    於原審供明在卷，則被告之車輛既係左轉車，自應禮讓直行之機車先行，且被告
    車輛肇事地點亦非在路邊，是被告辯稱其無過失云云，尚難採信。又被告於偵查
    中均未陳稱有人可證明其當時駕駛之汽車係停止狀態，並一再陳稱會與被害人家
    屬和解，復於原審八十八年十二月九日第一次調查時陳稱「我認為雙方均有過失
    ，請求能送鑑定」等語，原審前後多次調查亦無證人待傳喚或具狀主張，且於第
    一次鑑定結果出來後之原審八十九年二月二十二日調查時陳稱「對方才是肇事主
    因」云云（參見原審卷十三、二七頁），可見被告嗣於原審及本院辯稱其無過失
    云云，難以採信。原審因而綜合雙方過失情節之輕重，及被告係自首等情事，量
    處被告有期徒刑七月，其認事用法及量刑，經核並無不合。被告提起上訴，並未
    具狀請求傳喚證人，本院調查時亦無該證人之年籍或住址可供傳喚，嗣於本院八
    十九年九月二十六日辯論庭，被告且未帶同自己所陳稱之證人報到，此有報到單
    可據，庭訊時亦陳稱並無證據待調查，待調查證據完畢，法官與檢察官、被告均
    在等候被告之選任辯護人於其他案件開庭後趕至法庭依法為其辯護後，被告為最
    後陳述時始陳稱有證人可證明其當時汽車確實停在路上云云，惟該項辯詞內容，
    已據被告於案發後之警訊時陳稱在卷，是該情事縱為屬實，該汽車既非停於路邊
    ，自無礙上開被告有過失之認定，自無調查必要。又被告選任辯護人上開辯護意
    旨，指稱兩次鑑定不可採，並無客觀證據可佐，另其所辯信賴原則，亦無右方來
    車、按喇叭示警之佐證可據，均難為被告有利之認定。是被告提起上訴，空口辯
    稱其無過失云云，難以採取，其上訴自為無理由，應予駁回。
據上論斷，應依刑事訴訟法第三百七十三條、第三百六十八條，判決如主文。
本案經檢察官甲○○到庭執行職務
中      華      民      國    八十九     年      九       月     三十   日
                                  臺灣高等法院臺中分院刑事第二庭
                                        審判長法  官  羅  禮  政
                                              法  官  姚  勳  昌
                                              法  官  蔡  聰  明
右正本證明與原本無異。
不得上訴。
                                              書記官    瑞  芳
中      華      民      國    八十九     年      十       月     二     日
刑法第二百七十六條：
因過失致人於死者，處二年以下有期徒刑、拘役或二千元以下罰金。
從事業務之人，因業務上之過失犯前項之罪者，處五年以下有期徒刑或拘役，得併科
三千元以下罰金。
                                                                        Ｉ


司法院資訊處製作；財團法人民間司法改革基金會備份。
